<!DOCTYPE html PUBLIC "-//W3C//DTD XHTML 1.0 Transitional//EN" "http://www.w3.org/TR/xhtml1/DTD/xhtml1-transitional.dtd">
<html xmlns="http://www.w3.org/1999/xhtml">
<head>
	<meta http-equiv="Content-Type" content="text/html; charset=iso-8859-1" />
	<title>Ymmärrä suomea</title>
	<style type="text/css" media="all">@import "css/styles.css";</style>
	<script type="text/javascript" src="swfobject.js"></script>
</head>
<body class="font-medium">
	<div id="main-wrapper">
		<div id="topbar"></div>
		<div id="main-menu">
			<table cellspacing="0" cellpadding="0" border="0" class="add-links"><tr>
				<td class="item"><img class="raquo" src="i/raquo.gif" alt="" height="7" width="4" /><a href="/ymmarra/index.php?moduli=sanakirja">Sanakirja</a></td>
				<td class="item"><img class="raquo" src="i/raquo.gif" alt="" height="7" width="4" /><a href="/ymmarra/index.php?moduli=verbit">Verbiluettelo</a></td>
				<td class="item"><img class="raquo" src="i/raquo.gif" alt="" height="7" width="4" /><a href="/ymmarra/index.php?moduli=kielioppi">Kielioppi</a></td>
			</tr></table>
			<table cellspacing="0" cellpadding="0" border="0"><tr>
				<td class="item"><img class="raquo" src="i/raquo.gif" alt="" height="7" width="4" /><a href="/ymmarra/index.php">Etusivu</a></td>
				<td class="item"><img class="raquo" src="i/raquo.gif" alt="" height="7" width="4" /><a href="/ymmarra/index.php?moduli=tekstit">Lukutekstit</a></td>
			</tr></table>
		</div>
		<div id="content">
			<table cellspacing="0" cellpadding="0" border="0" id="content-wrapper"><tr>
				<td>
					<div id="left-menu">
												<div class="header-verb"><span>Verbit</span></div>
						<div class="menu">
								<div class="init"><a href="/ymmarra/index.php?moduli=verbit&kirjain=a">A</a></div>
								<div class="init"><a href="/ymmarra/index.php?moduli=verbit&kirjain=e">E</a></div>
								<div class="init"><a href="/ymmarra/index.php?moduli=verbit&kirjain=h">H</a></div>
								<div class="init"><a href="/ymmarra/index.php?moduli=verbit&kirjain=i">I</a></div>
								<div class="init"><a href="/ymmarra/index.php?moduli=verbit&kirjain=j">J</a></div>
								<div class="init"><a href="/ymmarra/index.php?moduli=verbit&kirjain=k">K</a></div>
								<div class="init"><a href="/ymmarra/index.php?moduli=verbit&kirjain=l">L</a></div>
								<div class="init"><a href="/ymmarra/index.php?moduli=verbit&kirjain=m">M</a></div>
								<div class="init"><a href="/ymmarra/index.php?moduli=verbit&kirjain=n">N</a></div>
								<div class="init"><a href="/ymmarra/index.php?moduli=verbit&kirjain=o">O</a></div>
								<div class="init"><a href="/ymmarra/index.php?moduli=verbit&kirjain=p">P</a></div>
								<div class="init"><a href="/ymmarra/index.php?moduli=verbit&kirjain=r">R</a></div>
								<div class="init"><a href="/ymmarra/index.php?moduli=verbit&kirjain=s">S</a></div>
								<div class="init"><a href="/ymmarra/index.php?moduli=verbit&kirjain=t">T</a></div>
								<div class="init"><a href="/ymmarra/index.php?moduli=verbit&kirjain=u">U</a></div>
								<div class="init"><a href="/ymmarra/index.php?moduli=verbit&kirjain=v">V</a></div>
								<div class="init"><a href="/ymmarra/index.php?moduli=verbit&kirjain=y">Y</a></div>
								<div class="init"><a href="/ymmarra/index.php?moduli=verbit&kirjain=Ä">Ä</a></div>
						</div>					</div>
				</td>
				<td>
					<div id="main-content">
						<div id="path">
							<a href=".">Etusivu</a> &gt; <a href="/ymmarra/index.php?moduli=verbit&kirjain=T">T</a>						</div>
													<h1>TAVATA</h1>
						<table cellspacing="0" cellpadding="0" border="0">
							<tr>
								<td colspan="2" style="padding-bottom:10px;"><strong>Aktiivin indikatiivi</strong></td>
							</tr>
							<tr>
								<td><pre>PREESENS                   
minä      tapaan           
sinä      tapaat           
hän       tapaa            
me        tapaamme         
te        tapaatte         
he        tapaavat         

PASSIIVI
          tavataan         

IMPERFEKTI                 
         tapasin           
         tapasit           
         tapasi            
         tapasimme         
         tapasitte         
         tapasivat         

PASSIIVI
         tavattiin         

PERFEKTI
olen     tavannut          
olet     tavannut          
on       tavannut          
olemme   tavanneet         
olette   tavanneet         
ovat     tavanneet         

PASSIIVI
on       tavattu           

PLUSKVAMPERFEKTI
olin     tavannut          
olit     tavannut          
oli      tavannut          
olimme   tavanneet         
olitte   tavanneet         
olivat   tavanneet         

PASSIIVI
oli      tavattu           
</pre></td>
								<td>&nbsp;&nbsp;&nbsp;</td>
								<td><pre>   KIELTOMUOTO
   en        tapaa
   et        tapaa
   ei        tapaa
   emme      tapaa
   ette      tapaa
   eivät     tapaa


   ei        tavata     

   
    en        tavannut
    et        tavannut
    ei        tavannut
    emme      tavanneet
    ette      tavanneet
    eivät     tavanneet


    ei        tavattu 


   en      ole tavannut
   et      ole tavannut
   ei      ole tavannut
   emme    ole tavanneet
   ette    ole tavanneet
   eivät   ole tavanneet


   ei      ole tavattu 


   en    ollut  tavannut
   et    ollut  tavannut
   ei    ollut  tavannut
   emme  olleet tavanneet
   ette  olleet tavanneet
   eivät olleet tavanneet


   ei    ollut  tavattu
</pre></td>
							</tr>
						</table>
						<table cellspacing="0" cellpadding="0" border="0">
							<tr>
								<td colspan="2" style="padding-bottom:10px;"><strong>Aktiivin konditionaali</strong></td>
							</tr>
							<tr>
								<td><pre>PREESENS 
minä     tapaisin          
sinä     tapaisit          
hän      tapaisi           
me       tapaisimme        
te       tapaisitte        
he       tapaisivat        

PASSIIVI
         tavattaisiin      

PERFEKTI
olisin   tavannut          
olisit   tavannut          
olisi    tavannut          
olisimme tavanneet         
olisitte tavanneet         
olisivat tavanneet         

PASSIIVI
olisi    tavattu           
</pre></td>
								<td>&nbsp;&nbsp;&nbsp;</td>
								<td><pre> 
  en          tapaisi
  et          tapaisi
  ei          tapaisi
  emme        tapaisi
  ette        tapaisi
  eivät       tapaisi


  ei          tavattaisi 


   en olisi    tavannut
   et olisi    tavannut
   ei olisi    tavannut
   emme olisi  tavanneet
   ette olisi  tavanneet
   eivät olisi tavanneet


   ei olisi    tavattu
</pre></td>
							</tr>
						</table>
						<table cellspacing="0" cellpadding="0" border="0">
							<tr>
								<td colspan="2" style="padding-bottom:10px;"><strong>Aktiivin potentiaali</strong></td>
							</tr>
							<tr>
								<td><pre>PREESENS
minä     tavannen          
sinä     tavannet          
hän      tavannee          
me       tavannemme        
te       tavannette        
he       tavannevat        

PASSIIVI
         tavattaneen       

PERFEKTI
lienen   tavannut          
lienet   tavannut          
lienee   tavannut          
lienemme tavanneet         
lienette tavanneet         
lienevät tavanneet         

PASSIIVI
lienee   tavattu           
</pre></td>
								<td>&nbsp;&nbsp;&nbsp;</td>
								<td><pre> 
   en          tavanne
   et          tavanne
   ei          tavanne
   emme        tavanne
   ette        tavanne
   eivät       tavanne


   ei          tavattane 


   en    liene tavannut
   et    liene tavannut
   ei    liene tavannut
   emme  liene tavanneet
   ette  liene tavanneet
   eivät liene tavanneet


   ei    liene tavattu
</pre></td>
							</tr>
						</table>
						<table cellspacing="0" cellpadding="0" border="0">
							<tr>
								<td colspan="2" style="padding-bottom:10px;"><strong>Aktiivin imperatiivi</strong></td>
							</tr>
							<tr>
								<td><pre>PREESENS

(sinä)   tapaa             
(hän)    tavatkoon         
(me)     tavatkaamme       
(te)     tavatkaa          
(he)     tavatkoot         

PASSIIVI
         tavattakoon       

PERFEKTI

ole      tavannut          
olkoon   tavannut          
olkaamme tavanneet         
olkaa    tavanneet         
olkoot   tavanneet         

PASSIIVI

olkoon   tavattu           
</pre></td>
								<td>&nbsp;&nbsp;&nbsp;</td>
								<td><pre> 

   älä         tapaa    
   älköön      tavatko
   älkäämme    tavatko
   älkää       tavatko
   älkööt      tavatko


   älköön      tavattako 



   älä ole       tavannut
   älköön olko   tavannut
   älkäämme olko tavanneet
   älkää olko    tavanneet
   älkööt olko   tavanneet



   älköön olko   tavattu
</pre></td>
							</tr>
						</table>
						<table cellspacing="0" cellpadding="0" border="0">
							<tr>
								<td colspan="2" style="padding-bottom:10px;"><strong>Verbin nominaalimuodot</strong></td>
							</tr>
							<tr>
								<td><pre>I INFINITIIVI              

Lyhyempi muoto:            
         tavata            

Pitempi muoto:             
         tavatakseni       
         tavataksesi
         tavatakseen
         tavataksemme
         tavataksenne
         tavatakseen

III  INFINITIIVI           

inessiivi    tapaamassa    
elatiivi     tapaamasta    
illatiivi    tapaamaan     
adessiivi    tapaamalla
abessiivi    tapaamatta    
instruktiivi tapaaman      
                           
Passiivi
instruktiivi tavattaman    
                           
                           
</pre></td>
								<td>&nbsp;&nbsp;&nbsp;</td>
								<td><pre> II INFINITIIVI

 inessiivi    tavatessa 
 instruktiivi tavaten

 Passiivi
 inessiivi    tavattaessa 






   IV INFINITIIVI

   nominatiivi  tapaaminen
   partitiivi   tapaamista
  

   I PARTISIIPPI 
   aktiivi      tapaava
   passiivi     tavattava 

   II PARTISIIPPI 
   aktiivi      tavannut
   passiivi     tavattu
</pre></td>
							</tr>
						</table>

					</div>
				</td>
			</tr></table>		</div>
		<div id="footer"><a href="http://www.oph.fi/"><img src="i/oph_logo_ymmarrasuomea.gif" width="157" height="35" alt="OPH" /></a></div>
	</div>
</body>
</html>
